【裁判字號】    97,交聲,3079
【裁判日期】    971209
【裁判案由】    違反道路交通管理處罰條例聲明異議
【裁判全文】
臺灣臺北地方法院交通事件裁定        97年度交聲字第3079號
原處分機關  臺北市交通事件裁決所
異  議  人
即受處分人  甲○○
上列異議人即受處分人因違反道路交通管理處罰條例案件，對臺
北市交通事件裁決所於中華民國九十七年十月二十三日所為之處
分（北市裁催字第裁二二─Ａ００ＷＣＤ七三一號），聲明異議
，本院裁定如下：
    主  文
異議駁回。
    理  由
一、按汽車駕駛人，於車道數相同時，左方車不讓右方車先行，
    而爭道行駛者，處新臺幣（下同）六百元以上一千八百元以
    下以下罰鍰，道路交通管理處罰條例第四十五條第九款定有
    明文。又行為人如係駕駛汽車，於車道數相同時，左方車不
    讓右方車先行，嗣為警逕行舉發，而逾舉發違反道路交通管
    理事件通知單上所載之應到案日期六十日以上繳納罰鍰或由
    主管機關逕行裁決者，依違反道路交通管理事件統一裁罰基
    準及處理細則第四十四條第一項及違反道路交通管理事件統
    一裁罰基準表之規定，需對該行為人處以一千八百元之罰鍰
    。
二、本件異議人即受處分人甲○○於民國九十七年五月二十六日
    十三時三十二分許，駕駛車牌號碼ＢＧ─三五五六號自用小
    客車，行駛於臺北市○○○路○段二一七巷，途經該巷與二
    一七巷一弄未劃分支幹道之交岔路口時，左方車不讓右方車
    先行，因而與適正行駛至該處、由翁偉銘所駕駛之車牌號碼
    一一七０─ＲＲ號自用小客車發生擦撞，經臺北市政府警察
    局大安分局警員以受處分人有道路交通管理處罰條例第四十
    五條第九款規定之違規行為，製作臺北市政府警察局舉發違
    反道路交通管理事件通知單（北市警交大字第Ａ００ＷＣＤ
    七三一號）逕行舉發，嗣由原處分機關逕行裁決，於九十七
    年十月二十三日以北市裁催字第裁二二─Ａ００ＷＣＤ七三
    一號違反道路交通管理事件裁決書裁處受處分人罰鍰一千八
    百元。
三、本件受處分人異議意旨略以：臺北市○○○路二一七巷相對
    於二一七巷一弄係屬幹道路線，因其係附近唯一進出高級大
    社區○道路，且車流量遠超過二一七巷一弄十倍，況二一七
    巷一弄接近二一七巷之路面上劃有「慢」字，警示行駛之車
    輛應減速慢行，依據臺北市交通管制工程處答覆之回函亦知
    二一七巷是主線道路，擁有路權；故原處分容有未洽，應予
    撤銷云云。
四、經查：本件受處分人甲○○於九十七年五月二十六日十三時
    三十二分許，駕駛車牌號碼ＢＧ─三五五六號自用小客車，
    行駛於臺北市○○○路○段二一七巷，途經該巷與二一七巷
    一弄、車道數相同、未劃分支幹道之交岔路口時，左方車不
    讓右方車先行，因而與適正行駛至該處、由翁偉銘所駕駛之
    車牌號碼一一七０─ＲＲ號自用小客車發生擦撞，經臺北市
    政府警察局大安分局警員以受處分人有道路交通管理處罰條
    例第四十五條第九款規定之違規行為，製作臺北市政府警察
    局舉發違反道路交通管理事件通知單（北市警交大字第Ａ０
    ０ＷＣＤ七三一號，下簡稱舉發通知單）逕行舉發等情，為
    受處分人所不爭執，且有上開舉發通知單、臺北市政府警察
    局大安分局交通分隊Ａ３類道路交通事故調查報告表、道路
    交通事故現場圖、道路交通事故補充資料表等件在卷可證。
    受處分人雖主張伊所行駛之臺北市○○○路○段二一七巷係
    屬幹道，故係行駛於支道之車輛應禮讓其優先通行云云，惟
    查：上開臺北市○○○路○段二一七巷與二一七巷一弄交岔
    路口並無設置或繪示劃分支幹道之標誌或標線，此參道路交
    通事故現場圖之繪示即明。雖現場在二一七巷一弄之路面上
    繪有「慢」字，惟依據道路交通標誌標線號誌設置規則第一
    百六十三條規定，「慢」字，係用以警告車輛駕駛人前面路
    況變遷，應減速慢行，並非代表設有「慢」字之道路，即屬
    支道。另臺北市○○○路○段二一七巷巷口「停」標誌乃九
    十七年六月三十日發包，預計於九十七年七月二十日完成設
    置，另查忠孝東路（三段）二一七巷一弄、三弄、五弄之「
    停」標誌為九十七年七月十六日設置完成等情，雖有臺北市
    交通管制工程處九十七年十月十七日之答復內容書面一紙在
    卷可證，惟依道路交通標誌標線號誌設置規則第一百七十七
    條規定，「停」標字，係用以指示車輛至此必須停車再開，
    設於停止線將近之處，亦非區○○道○○道之標誌；況臺北
    市○○○路○段二一七巷、二一七巷一弄口均設有「停」之
    標誌，足證尚難以「停」字設置與否，決定支幹道之區分。
    是受處分人辯稱臺北市○○○路○段二一七巷相對於二一七
    巷一弄之道路，係屬幹道，支線道車應禮讓幹線道車先行，
    是伊有優先路權云云，尚難採信。則在未劃分支幹道、車道
    數又屬相同之情況下，行駛於左方之受處分人，自應禮讓行
    駛於右方之翁偉銘先行，受處分人未予禮讓，其違規之行為
    自屬明確。
五、綜上所述，本件受處分人有前揭違規行為，原處分機關依道
    路交通管理處罰條例第四十五條第九款規定，裁處受處分人
    罰鍰一千八百元，核無違誤，本件受處分人之異議為無理由
    ，自應將其異議駁回。
六、據上論斷，應依道路交通案件處理辦法第十九條，裁定如主
    文。
中    華    民    國    97    年    12    月    9     日
                      臺灣臺北地方法院交通法庭
                          法  官  劉素如
上正本證明與原本無異。
如不服本裁定，應於裁定送達後5 日內向本院提出抗告狀。
                          書記官  陳育君
中    華    民    國    97    年    12    月    9     日


司法院資訊處製作；財團法人民間司法改革基金會備份。
